臺灣桃園地方法院民事簡易判決
111年度壢簡字第290號
原      告  甲女      (真實姓名、年籍均詳卷)      
訴訟代理人  馬偉涵律師
            郭立寬律師
被      告  江慶韋  
上列當事人間請求侵權行為損害賠償事件，原告提起刑事附帶民
事訴訟，經本院刑事庭以110年度審附民字第538號裁定移送前來
，本院於民國111年4月26日言詞辯論終結，判決如下：
    主    文
一、被告應給付原告新臺幣伍拾萬元，及自民國一百一十年九月
    十日起至清償日止，按年利率百分之五計算之利息。
二、原告其餘之訴駁回。
三、訴訟費由被告負擔百分之六十三，餘由原告負擔。
四、本判決原告勝訴部分得假執行。
五、原告其餘假執行之聲請駁回。
    事實及理由
一、原告主張：被告與原告曾為男女朋友，前曾於不詳時地以手
    機拍攝原告裸露隱私部位等私密照片，嗣竟因感情糾紛，意
    圖損害原告之利益，基於非法利用個人資料、散布OO照片及
    公然侮辱之犯意，於民國109年9月14日上午10時33分許，在
    桃園市○○區○○○街00號之住所，以手機連結網際網路，於不
    特定多數人可共見共聞之「Dcard」網站「西斯版」，張貼
    「直銷公司的騷母狗、明明就是說約好要好好的了解產品的
    、怎麼不知不覺變成讓我深入了解她了呢？還總是傳放蕩的
    照片誘惑我、新營如果不會太遠你可以去碰碰看運氣」等文
    字，並在該等文字旁刊登前開OO照片，以及載有原告英文姓
    名、就讀學校科系、職業及其經營之商業項目等個人資料之
    「Facebook（臉書）」個人頁面截圖（下合稱系爭貼文）。
    被告之系爭貼文侵害原告之人格權，造成原告身心受創，原
    告自得依侵權行為之法律關係向被告請求新台幣（下同）80
    萬元精神慰撫金等語。並聲明：（一）被告應給付原告80萬
    元，及自起訴狀繕本送達翌日起至清償日止，按年利率5％計
    算之利息。（二）願供擔保請准宣告假執行。
二、被告則以：伊確實有為上開行為，但伊一個月薪資僅有25,0
    00元，無法負擔這麼多慰撫金，請法院依法審酌慰撫金之金
    額等語。並聲明：原告之訴駁回。　
三、得心證之理由：
（一）按因故意或過失，不法侵害他人之權利者，負損害賠償責
      任。故意以背於善良風俗之方法，加損害於他人者亦同；
      不法侵害他人之身體、健康、名譽、自由、信用、隱私、
      貞操，或不法侵害其他人格法益而情節重大者，被害人雖
      非財產上之損害，亦得請求賠償相當之金額，民法第184 
      條第1項、第195條第1項前段分別定有明文。
（二）原告主張被告於上揭時間、地點將系爭貼文貼於「Dcard
      」網站「西斯版」，以此等方式散布OO照片、非法利用原
      告之個人資料及侮辱於告，並經本院刑事庭以110年度審
      簡字第580號判決，認定被告係犯個人資料保護法第41條
      之非公務機關非法利用個人資料罪、刑法第235條第1項散
      布OO圖畫罪、同法第309條公然侮辱罪等情，有上開刑事
      判決在卷可佐（見本院卷第4至7頁），復為被告所不爭執
      （見本院卷第15頁），另經本院依職權調取上開刑事案件
      卷宗核閱無訛，應堪認定。從而，被告對原告應負侵權行
      為之損害賠償責任。　　
（三）按不法侵害他人之人格權，被害人受有非財產上損害，請
      求加害人賠償相當金額之慰撫金時，法院對於慰撫金之量
      定，應斟酌實際加害情形、所造成之影響、被害人所受精
      神上痛苦之程度、雙方之身分、地位、經濟狀況及其他各
      種情形，以核定相當之數額。本院審酌原告自述大學雙學
      位畢業，於本件事故發生前從事教職6年，現改從事直銷
      工作，月薪約35,000元；被告自述高職畢業，從事市場送
      貨工作，月薪約25,000元，有一身心障礙的妹妹要照顧（
      見本院卷第15頁正反面）。又被告僅因情感細故，便將
　　  原告之私密照片、個人資料及搭配有性暗示等文字刊登於
      網路上供不特定之網友點閱，其所上傳之「Dcard」網站
      為我國大型社群網站，現係超過百萬會員之大型論壇，有
      維基百科網站截圖可證（見附民卷第71頁）。被告將原告
      裸體照片置於社群網站供他人品頭論足，使原告私領域之
      生活暴露公眾之下，又於照片旁加註性暗示之文字及原告
      英文姓名、就讀學校科系、職業，侵害原告之人隱私權、
      名譽權等人格權甚鉅；復因網路無遠弗屆特性，一旦照片
      遭上傳至網路，經已觸及之網友各種備份、分享等，難以
      控制其傳播，並無法期待可追本溯源將檔案永久刪除。是
      以，系爭貼文實無法盡數刪除及日後可能再遭他人散布，
      而造成原告無法磨滅之心理創傷，亦對原告之人際關係影
      響甚鉅，使原告日後將承受他人流言蜚語，且擔憂未來私
      生活及隱私將可能一再暴露在公眾之下，則被告上開不法
      侵害行為對原告精神上確造成極大痛苦等情，認原告請求
      給付精神慰撫金80萬元，應核減為50萬元，始為適當，逾
      上開部分，則屬無據，應予駁回。
（四）末按給付無確定期限者，債務人於債權人得請求給付時，
      經其催告而未為給付，自受催告時起，負遲延責任。其經
      債權人起訴而送達訴狀，或依督促程序送達支付命令，或
      為其他相類之行為者，與催告有同一之效力；前項催告定
      有期限者，債務人自期限屆滿時起負遲延責任；遲延之債
      務，以支付金錢為標的者，債權人得請求依法定利率計算
      之遲延利息；應付利息之債務，其利率未經約定，亦無法
      律可據者，週年利率為百分之5，民法第229條第2項、第3
      項、第233條第1項、第203條分別定有明文。經查，本件
      刑事附帶民事起訴狀繕本係於110年9月9日送達被告，有
      被告於上開起訴狀正本之簽名在卷可查（見附民卷第5頁
      ），是被告應於110年9月10日起負遲延責任。　
四、綜上所述，原告請求被告給付如主文第1項所示，為有理由
    ，應予准許。逾此部分之請求，則屬無據，應予駁回。
五、本件原告勝訴部分係就民事訴訟法第427條適用簡易程序所
    為被告敗訴之判決，依同法第389條第1項第3款規定，爰依
    職權宣告假執行。又法院應依職權宣告假執行者，本無庸原
    告為聲請，若原告仍聲請願供擔保宣告假執行者，該聲請僅
    在促使法院職權發動，法院仍係本於職權而宣告，自無庸對
    該聲請為准駁之裁判。至原告敗訴部分，其假執行之聲請已
    失其附麗，爰另為駁回假執行聲請之諭知。　　　　
六、本件事證已臻明確，兩造其餘攻擊與防禦方法均與判決結果
    不生影響，不再一一論述，附此敘明。　　
七、本件訴訟係原告於刑事訴訟程序提起之附帶民事訴訟，經本
    院刑事庭裁定移送前來，依刑事訴訟法第504條第2項規定，
    無庸繳納裁判費，且本件訴訟繫屬期間亦未增生訴訟費用事
    項，惟仍依民事訴訟法第79條規定，諭知兩造訴訟費用負擔
    之比例如主文第3項所示，以備將來如有訴訟費用發生時，
    得以確定其數額，併予敘明。　　
中　　華　　民　　國　　111 　年　　5 　　月　　12　　日
                  中壢簡易庭      法  官  張博鈞
以上為正本係照原本作成。
如不服本判決，應於送達後20日內，向本院提出上訴狀並表明上
訴理由，如於本判決宣示後送達前提起上訴者，應於判決送達後
20日內補提上訴理由書（須附繕本）。
如委任律師提起上訴者，應一併繳納上訴審裁判費。
中　　華　　民　　國　　111 　年　　5 　　月　　12　　日
                                  書記官  張季容